臺灣彰化地方法院刑事判決　　　　　　　　　　　　　九十年度易字第一二九號
　　公　訴　人　臺灣彰化地方法院檢察署檢察官
　　被　　　告　乙○○
右列被告因詐欺案件，經檢察官提起公訴（八十九年度偵字第四五０號)，本院判決
如左：
    主  文
乙○○意圖為自己不法之所有，以詐術使人將本人之物交付，處有期徒刑玖月。
    事  實
一、乙○○於民國八十八年四月間知悉甲○○有意購買中古之賓士廠牌汽車，復渠因
    缺款花用，認有機可乘，竟基於不法所有之意圖，向甲○○訛稱渠任職之理財顧
    問公司適有一部中古賓士Ｓ３２０轎車（註：車號不詳）車主持以典當，若甲○
    ○提供新台幣（下同）九十萬元貸予該名車主，除可獲得車主繳交之借款利息外
    ，屆期若車主未贖回該汽車，甲○○即可以九十萬元之代價取得該部流當之自小
    客車之所有權，為使甲○○確信不移，乙○○並偕同甲○○至不詳住址之彰化縣
    某處車行察看某車外觀，指該車即係標的物，甲○○不疑有他，認甚合己意，乃
    陷於錯誤，於八十八年五月一日與乙○○訂立買賣草約，約定若該車確定流當，
    則於同年七月五日交車予甲○○，甲○○旋於同年五月五日、六日、七日、十五
    日先後匯款廿萬元、廿萬元、廿萬元、三十萬元至乙○○於台中商業銀行和美分
    行所設帳戶，詎乙○○對原承諾轉交之利息於繳交一期後（於八十八年五月廿七
    日以匯款方式為之）亦告中斷，屆期推稱該車輛已經車主贖回，合夥人「張文卿
    」捲款逃逸，無以付款云云，甲○○始知受騙。
二、案經被害人甲○○訴由臺灣彰化地方法院檢察署檢察官偵查起訴。
    理  由
一、右開事實，業據被告乙○○於本院審理中坦承不諱，核與告訴人甲○○指述之情
    節相符；又查，實際上並無被告於偵查中所稱之合夥人張文卿，及商業名稱「正
    利當鋪」一節，除被告對合夥人之真實姓名、地址先後多次供述不一，亦無法明
    確交代營業地點，已經公訴人查明無該設址及營利登記資料，有台中市稅捐稽徵
    處回函附卷可稽；及被告曾辯稱分次提款係因印鑑遺失，故用提款卡提款云云，
    本院即向台中商業銀行和美分行函查被告是否、及何時辦理印鑑遺失更換，該行
    附圖章掛失申請書函覆，被告雖有掛失印鑑並申請更換，惟日期為八十八年四月
    二十日，是其無法合理說明，為何告訴人匯予伊、有時效性充作汽車借款之資金
    ，竟於八十八年五月七日之匯款，分五日提領完畢、八十八年五月十五日之匯款
    分四日提領完畢（以上參該行九十年二月廿三日中和美字第四九號函暨交易明細
    ）；另被告僅依約於八十八年五月廿七日匯款三萬二千四百元予告訴人，充付利
    息，餘即未再付款一節，業據告訴人指訴綦詳，並經被告坦認無訛，且有告訴人
    所提存摺明細影本在卷可憑，是被告自白應與事實相符，犯行洵堪認定。
二、核被告所為係犯有刑法第三百三十九條第一項之詐欺罪。爰審酌被告犯罪之動機
    、目的、手段、致告訴人所生之危害及犯罪後之態度、商議和解過程中已歸還部
    分款項予告訴人，惟未能再繼續將餘款還清等一切情狀，量處如主文所示之刑，
    以示懲儆。
據上論斷，應依刑事訴訟法第二百九十九條第一項前段，刑法第三百三十九條第一項
，罰金罰鍰提高標準條例第一條前段，判決如主文。
中    華    民    國    九十一    年      七      月        三          日
                                臺灣彰化地方法院刑事第一庭
                                    法      官  吳  俊  螢
右正本證明與原本無異。
如不服本判決，應於送達後十日內向本院提出上訴狀(須附繕本)。
告訴人或被害人對於判決如有不服具備理由請求檢察官上訴者，其上訴期間之計算係
以檢察官收受判決正本之日期為準。
                                    法院書記官  莊  素  美
中    華    民    國    九十一    年      七      月        四          日
刑法第三百三十九條
意圖為自己或第三人不法之所有，以詐術使人將本人或第三人之物交付者，處五年以
下有期徒刑、拘役或科或併科一千元以下罰金。
以前項方法得財產上不法之利益或使第三人得之者亦同。
前二項之未遂犯罰之。
